

# **JOWAN ABDO**

## • PERSONALIA •

Sint-Maartensdal 5, Bus 1601 3000, Leuven +32 465 60 54 14 abdo.jowan@hotmail.com

> Geboortedatum 10/05/1998

#### VAARDIGHEDEN

Flexibel

Samenwerken

Goede communicatie

Nauwkeurig werken

Zelfstandig

Stressbestendig

## • TALEN •

Nederlands

**Engels** 

Koerdisch

Russisch

Frans

# • HOBBY'S •

Lezen Gitaar spelen

## PROFIEL

Ik ben een hardwerkend en ambitieus persoon met een grote passie voor werken. Ik zit momenteel in mijn derde jaar van mijn bachelor Toegepaste Informatica aan UCLL. Ik heb uitstekende communicatieve vaardigheden, waardoor ik effectief kan communiceren met een breed scala aan mensen. Ik zie een parttime functie in de branche waarin ik mijn kennis en ervaring in de praktijk kan brengen, wat uiteindelijk ten goede komt aan de bedrijfsvoering van de organisatie waarvoor ik werk. Eigenlijk ben gewoon iemand die wil "things to get done". Nauwkeurigheid en stiptheid is geen probleem voor mij.

## WERKERVARING

#### IT Junior, Gemeente Boutersem, Boutersem

maart 2019 — april 2019

Verzorgde ervoor dat mensen bij een bezoek aan de sporthal live op de tv zouden zien, welke teams er nu spelen, welke delen van de sporthal vrij zijn en welke bezet zijn. Vroeger hingen trainers een stuk papier uit met alle informatie, nu hoef je alleen nog maar alle gegevens in te voeren via de computer en alles wordt op tv getoond.

#### Webdesigner, ALECTIUS, Leuven

april 2020 — april 2021

Website gemaakt voor restaurants, zodat klanten gemakkelijk eten kunnen bestellen en restaurantmedewerkers gemakkelijk kunnen zien welke bestellingen ze hebben ontvangen. Vroeger gebeurde dit via een telefoontje.

# OPLEIDING

#### Wetenschappen, Sint-Albertuscollege, Haasrode

september 2014 — juni 2017

## Informaticabeheer, Miniemeninstituus, Leuven

2017 - 2019

Diploma: Secundair onderwijs

#### Toegepaste Informatica, UC Leuven Limburg, Leuven

2019

Bachelor nog aan het studeren

#### PROFESSIONELE VAARDIGHEDEN

Web

HTML, CSS, JS, jQuery

#### **Programming**

Java, C#, Python, SQL

#### DevOps

Docker, Ansible, Git, Genkins, JUnit